

GRÉGORY MOREL

ALTERNANT CONCEPTEUR DÉVELOPPEUR D'APPLICATIONS

PROFIL

Ayant eu un parcours professionnel varié, j'ai pu obtenir des compétences fortes dans l'autodidaxie. Fort de 16 ans en Gendarmerie j'ai pu acquérir et améliorer, entre autres, mes capacités de travail en équipe, de remise en question et de dépassement de soi. Plus récemment, je choisi de me reconvertir professionnellement dans un milieu qui me passionne depuis toujours, celui du développement informatique.

CONTACT



06 60 90 56 56



g.morel.apps@gmail.com



Saint Etienne de Saint Geoirs, 38, Fr



https://myportfoliov2-beta.vercel.app/



https://www.linkedin.com/in/gregory-morel/

FORMATION

2021 – jusqu'à présent

Formations Autodidacte en développement informatique (Udemy, OpenClassRooms, documentations

officielles)

2018 Lyon - France Officier de Police Judiciaire Concours National Gendarmerie

(Candidat libre)

2016-2017 Chamonix

Diplôme de Qualification Technique

Montagne

CNISAG CHAMONIX

LANGUES

Français

Anglais

COMPÉTENCES

- Travail en équipe
- Autodidaxie
- Rigueur
- Curiosité
- Éthique
- Motivation

- Next.JS (React / Typescript)
- Python
- Git (GitHub)
- HTML, CSS, JS
- Windows, Linux, MacOs

EXPÉRIENCE PROFESSIONNELLE

Janvier. 2007 – Jusqu'à présent

GENDARMERIE NATIONALE- Enquêteur, Officier de Police Judiciaire France entière (territoires et départements d'outre-mer compris)

- Enquêtes pénales et administratives.
- Encadrement et formation à la technicité Montagne en Gendarmerie.
- Gestion de crises.
- Sécurité publique, analyse de risques.

Juin. 2002 - Octobre. 2003

KTM - Pilote

Anaheim (Californie) et Tampa (Floride), USA - Marseille, France

- Recherche et développement avec équipes de mécaniciens.
- Préparation physique et mentale.
- Travail/stratégies d'équipe.

Décembre. 1999 – Janvier. 2007 (interruption Juin 2002 – Oct.2003) BOULANGERIE PÂTISSERIE MOREL - Boulanger - Pâtissier

Salon de Provence, France

- Pétrissage et cuisson des pâtes.
- Conception et création de pâtisseries et de pains.
- Gestion des stocks.
- Accueil et formation des apprentis.

Décembre. 1999 - Janvier. 2007 (interruption Juin 2002 - Oct.2003)

MANPOWER - Intérimaire

Salon de Provence, France

- Manutention.
- Conduite d'engins.
- Sécurité au Travail.

INTERETS

- Alpinisme
- Programmation
- Ski
- Voyages
- Parapente
- Gaming
- Moto